臺灣高雄地方法院民事判決
111年度雄小字第2124號
原      告  賴俊宏  
訴訟代理人  蘇怡甄  
被      告  古倚甄  


上列當事人間請求清償債務事件，本院於民國111年9月15日言
詞辯論終結，判決如下：
    主      文
被告應給付原告新臺幣參萬元，及自民國一一一年三月二十五日
起至清償日止，按週年利率百分之五計算之利息。
訴訟費用新臺幣壹仟元由被告負擔。
本判決第一項得假執行。但被告以新臺幣參萬元為原告預供擔保
，得免為假執行。
    事實及理由
一、原告主張：兩造原為男女朋友，原告於民國108 年10月30日
    向被告借款新臺幣(下同)3萬元，原告以現金交付予被告，
    被告本允諾111年3月1日前要清償，然被告迄今仍未還款，
    一再拖延，爰依消費借貸之法律關係提起本訴等語。並聲明
    ：被告應給付原告3萬元及自支付命令送達翌日起至清償日
    止按週年利率百分之五計算之利息。
二、被告則以：當時其要出國，原告自願贈與其日幣，但金額為
    多少，其已忘記，是原告交付之日幣款項上開係緣於原告於
    追求被告期間，是為討好、追求被告所為之贈與，並非借貸
    ，原告自不得嗣後兩造未再交往即反悔要求被告返還等語置
    辯。並聲明：原告之訴駁回。
三、得心證之理由：
  ㈠原告主張其基於與被告間之消費借貸關係，於108 年10 月以
    現金交付3萬元予被告，嗣後未據被告返還等語，被告則否
    認兩造有借貸關係，並以前詞置辯，則本件應視兩造間是否
    有成立消費借貸關係之合意。經查，依原告所提兩造間Line
    對話紀錄，被告於109年6月27日像原告傳送：我知道你一直
    找我，但我目前真的沒以能力可以還你。我想預計八月份全
    數歸還，很抱歉，因為我沒在說好的時間給你，我的信用下
    降我覺得自己很丟臉‧‧‧因為欠錢的人總自有理由，錢我絕
    對會歸還等語（見本院卷第15-17頁）；原告傳送被告：那3
    萬現在方便還？不用拿別人錢還這麼囂張喔 知道嗎？被告
    傳送：我先工作，現在沒有，說不用的是你，突然說要的是
    你，我會給，我也不是那種人、有匯款再通知你等語（見本
    院卷第19-21頁）。又上開訊息內容為兩造所對話乙節，為
    被告所自承（見本院卷第90頁）。衡情，兩造均不否認108
    年10月間，該時屬交往關係，故原告或認被告有金錢需求，
    遂出於追求及討好被告之意，而向被告表示願解燃眉之急，
    而在處於交往關係之男女朋友間，就金錢之往來，縱屬借貸
    關係，基於當時情誼，本就無法如一般單純金錢借貸關係成
    立時，明確約定償還時間、借款利息等要件，然被告在收到
    原告要求償還之反應，並未否認原告所稱借錢及請求償還之
    意，而係表示最近無力償還，並表示欠錢的人總是有理由，
    錢其會歸還等語，除可認被告當時知悉原告並非全然出於贈
    與之意而給予該筆款項，更可證被告當時亦表達出非出於受
    贈之意而接受該筆錢，並表明日後將予清償之意。
  ㈡綜上所述，原告依兩造間消費借貸之法律關係關係，請求被
    告給付原告3 萬元及自支付命令送達翌日即111年3月25日起
    至清償日止按週年利率百分之五計算之利息，為有理由，應
    予准許。
四、本件係就小額訴訟程序所為被告敗訴之判決，爰依民事訴訟
    法第436 條之20規定，職權宣告假執行。並依同法第392 條
    第2 項，依職權為被告預供擔保，得免為假執行之宣告。
五、訴訟費用負擔之依據：民事訴訟法第78條。本件訴訟費用額
    依職權確定如主文所示之金額。
中　　華　　民　　國　　111 　年　　9 　　月　　30　　日
                    高雄簡易庭　法　官  張茹棻
以上正本係照原本作成。
民事訴訟法第436條之24第2項：對於本判決之上訴，非以違背法
令為理由，不得為之。
如對本判決上訴，須於判決送達後20日內向本院提出上訴狀，並
須表明原判決所違背之法令及其具體內容與依訴訟資料可認為原
判決有違背法令之具體事實之上訴理由。（均須按他造當事人之
人數附繕本）
中　　華　　民　　國　　111 　年　　9 　　月　　30　　日
                                書記官  黃振祐